【裁判字號】    99,交聲,32
【裁判日期】    990421
【裁判案由】    違反道路交通管理處罰條例
【裁判全文】
臺灣宜蘭地方法院交通事件裁定          99年度交聲字第32號
移
異  議  人  甲○○
上列異議人因違反道路交通管理處罰條例案件，對於交通部公路
總局台北區監理所宜蘭監理站民國99年1月15日所為之處分（原
處分案號：宜監字第裁43-Q00000000號），聲明異議，本院裁定
如下：
    主  文
異議駁回。
    理  由
一、按汽車駕駛人拒絕接受酒精濃度測試之檢定者，處新臺幣（
    下同）60,000元罰鍰，並當場移置保管該汽車及吊銷該駕駛
    執照；又按汽車駕駛人，行經有燈光號誌管制之交岔路口闖
    紅燈者，處1,800元以上5,400元以下罰鍰，道路交通管理處
    罰條例第35條第4項前段、第53條第1項及違反道路交通管理
    事件統一裁罰基準及處理細則分別定有明文。
二、移送機關裁決意旨略以：異議人甲○○於民國98年11月22日
    20時25分許，駕駛車牌號碼9663-KN自用小客車，行經冬山
    鄉○○路○段與美和路一段路口處，因闖紅燈及拒絕接受酒
    精濃度測試之檢定，經宜蘭縣政府警察局羅東分局以宜警交
    字第Q00000000號舉發違反道路交通管理事件通知單舉發，
    並經移送機關請上開舉發單位調查，仍認異議人違規事實明
    確，且因異議人提出申訴時已逾越違規單應到案期限，故乃
    以異議人違反前述道路交通管理處罰條例第35條第4項前段
    、第53條第1項規定之行為，各裁處異議人罰鍰60,000元及3
    ,600元，合計63,600元，並吊銷駕照三年內不得考領駕駛執
    照。
三、異議意旨略以：異議人於98年11月11日20時25分駕駛車牌號
    碼9663-KN號自用小客車行經冬山鄉○○路○段與美和路路
    口左轉時，並無員警以警笛或手勢要求停車受檢，而係由一
    部警車尾隨異議人返家後，始告知適才有紅燈左轉之違規行
    為，然經向員警說明該路口燈號係呈現閃光號誌，異議人非
    於紅燈左轉而未為接受，員警遂又質疑異議人有酒駕嫌疑，
    惟僅通知派出所帶酒測器前來異議人家中，而未真正實施酒
    精測試，即逕行告發異議人有拒絕接受酒測之檢定與闖紅燈
    二項違規云云。
四、經查：
（一）異議人於98年11月11日20時25分許，駕駛車牌號碼9663-K
      N號自用小客車，在冬山鄉○○路○段與美和路路口因紅
      燈左轉，以及拒絕接受酒精濃度測試之檢定，經宜蘭縣政
      府警察局羅東分局掣發宜警交字第Q00000000號舉發違反
      道路交通管理事件通知單舉發等事實，業據證人即舉發員
      警鍾文博到院證稱：「於98年11月11日於宜蘭縣冬山鄉○
      ○路○段與美和路一段發現異議人於左邊超越過我們的巡
      邏車，紅燈左轉，我們就沿美和路一段尾隨他，途中並有
      以鳴警笛及使用擴音器命異議人停車，異議人沒有停車，
      至異議人等候開啟住家電動大門時，由所長鍾升下車告知
      異議人違規紅燈左轉，異議人關上車窗不予理會逕自返家
      ，他下車時我們有聞到酒味，我們通知派出所同事拿酒測
      器過來要對異議人實施酒測，並有以攝影機採證。異議人
      不配合，我們就告知他若不配合會依法開具6萬元罰單拒
      絕酒測，他還是不願意配合，後來也有說可不可以開便宜
      一點」等語明確，並提出採證光碟1片附卷可稽。
（二）異議人辯稱未紅燈左轉云云，惟查，本件舉發員警既係在
      場目擊，與異議人素不相識，並無嫌隙，又到庭以具結擔
      保供述之真實性，擔負觸犯偽證罪責之風險，是應無攀誣
      異議人之理。異議人既未就執勤警員之舉發有誤提出相關
      證據以供調查，本院經查亦無任何證據足資證明證人有捏
      造事實違法取締之情事，則執勤警員本其維護交通秩序、
      安全職責所為之舉發，自應受到合法、正確之推定。
（三）至異議人辯稱員警僅質疑伊有酒駕嫌疑，未實施酒測檢定
      ，即遽以舉發拒絕酒測云云。經本院勘驗光碟片之結果，
      異議人確對員警詢問是否要接受酒測等語，明確表示拒絕
      ，有勘驗筆錄在卷可參。是員警據而舉發異議人拒絕接受
      酒測之檢定，亦屬合法。
五、綜上所述，異議人所辯洵無足採，從而，異議人確有在行經
    有燈光號誌管制之交岔路口闖紅燈及拒絕接受酒精濃度測試
    之檢定2項違規行為。移送機關依道路交通管理處罰條例第5
    3條第1項及第53條第4項前段，合計裁處罰鍰63,600元，並
    吊銷駕駛執照三年內不得考領駕駛執照，核無違誤。本件聲
    明異議為無理由，應予駁回。
據上論斷，應依道路交通案件處理辦法第19條裁定如主文。
中    華    民    國    99    年    4     月    21    日
                  交通法庭  法  官  謝佩玲
以上正本證明與原本無異。
如不服本裁定，應於裁定送達後5日內向本院提出抗告狀。（應
附繕本）
                            書記官  李玉雲
中    華    民    國    99    年    4     月    21    日

司法院資訊處製作；財團法人民間司法改革基金會備份。
